【裁判字號】    98,訴,727
【裁判日期】    980731
【裁判案由】    違反毒品危害防制條例
【裁判全文】
臺灣屏東地方法院刑事判決               98年度訴字第727號
公  訴  人  臺灣屏東地方法院檢察署檢察官
被      告  甲○○
                    （現於臺灣屏東看守所）
上列被告因違反毒品危害防制條例案件，經檢察官提起公訴（98
年度毒偵字第534 號），本院於準備程序進行中，因被告就被訴
事實為有罪之陳述，經告知簡式審判程序意旨，並聽取公訴人及
被告之意見後，本院合議庭裁定由受命法官獨任依簡式審判程序
審理，判決如下：
    主  文
甲○○施用第一級毒品，累犯，處有期徒刑玖月。
    事  實
一、甲○○前於民國94年間因施用毒品案件，經本院以94年度毒
    聲字第450 號裁定觀察、勒戒，因認無繼續施用毒品之傾向
    ，於94年8 月23日出所，再由臺灣屏東地方法院檢察署檢察
    官以94年度毒偵字第1928號為不起訴處分確定；又於95年間
    因施用毒品案件，經臺灣高雄地方法院以95年度訴字第3232
    號判決判處有期徒刑1 年2 月確定，嗣經該院以96年度聲減
    字第3296號裁定減為有期徒刑7 月確定，於96年9 月11日縮
    短刑期執行完畢。詎其仍不知悔改，竟基於施用第一級毒品
    海洛因之犯意，於97年12月30日上午9 時許，在屏東縣麟洛
    鄉屏安醫院廁所內，以將海洛因摻水稀釋後置入針筒內施打
    之方式，施用第一級毒品海洛因1 次。嗣於同年12月31日上
    午11時10分，在屏東縣屏東市○○路與建國路口道路上，因
    形跡可疑為警盤查，在未有偵查犯罪職權之機關或公務員發
    現其施用第一級毒品海洛因前，即向警方坦承施用毒品海洛
    因，而自首接受裁判，並經其同意採尿送驗後，呈嗎啡（即
    海洛因水解後之反應）之陽性反應，始知上情。
二、案經甲○○自首、屏東縣政府警察局屏東分局報告臺灣屏東
    地方法院檢察署檢察官偵查起訴。
    理  由
一、本件被告甲○○所犯係死刑、無期徒刑、最輕本刑為3 年以
    上有期徒刑以外之罪，其於本院準備程序中就被訴事實為有
    罪之陳述，經法官告知被告簡式審判程序之旨，並聽取公訴
    人、被告之意見後，由本院合議庭依刑事訴訟法第273 條之
    1 第1 項規定，裁定由受命法官獨任進行簡式審判程序，先
    予敘明。
二、上揭事實，業據被告甲○○於警詢時及本院審理時坦承不諱
    ，且被告為警在97年12月31日所採集之尿液，經屏東縣政府
    警察局屏東分局建國派出所員警以台灣尖端先進生技醫藥股
    份有限公司之檢驗快速篩檢試劑檢驗後，再送台灣檢驗科技
    股份有限公司檢驗之送驗結果，呈嗎啡（即海洛因水解後之
    反應）之陽性反應，此有台灣檢驗科技股份有限公司98年2
    月9 日KＺ000000000000號濫用藥物尿液檢驗報告、屏東縣政
    府警察局屏東分局建國派出所毒品案件涉嫌人尿液採證編號
    姓名對照表各1 紙、屏東縣警察局屏東分局建國派出所查獲
    涉嫌毒品防制條例罪查獲毒品初步檢驗報告表1 份、初步檢
    驗照片2 幀在卷可證。上述鑑驗結果，係檢驗機關本於專業
    知識及以精密儀器或科學檢驗方法所得之結論，自可憑信，
    綜上足認，本案事證明確，被告上開犯行應堪認定。
三、核被告所為，係犯毒品危害防制條例第10條第1 項之施用第
    一級毒品罪。其施用前持有第一級毒品海洛因之低度行為，
    為施用之高度行為吸收，不另論罪。又被告曾有如事實欄所
    述之犯罪科刑執行完畢情形，有臺灣高等法院被告前案紀錄
    表1 份附卷可參，其受有期徒刑執行完畢後，於5 年內故意
    再犯本件有期徒刑以上之罪，為累犯，爰依刑法第47條第 1
    項加重其刑。復按對於未發覺之罪自首而受裁判者，得減輕
    其刑，刑法第62條前段定有明文。所謂發覺，固非以偵查犯
    罪機關確知其人犯罪無誤為必要，而於對其發生嫌疑時，即
    得謂已發覺；但此項對犯人之嫌疑，仍須有確切之根據得為
    合理之可疑者，始足當之，若單純主觀上懷疑，不得謂此之
    已發生懷疑（最高法院72年台上字第641 號判例意旨參照）
    。本件被告係因形跡可疑遇警詢問後主動表示其有毒品前案
    ，並主動坦認手背上之注射針孔痕跡為本件施用毒品所致等
    情，業據其供承在卷（本院卷第40頁），並有屏東縣政府警
    察局屏東分局建國派出所員警偵查報告書、被告警詢筆錄在
    卷可稽（見警卷第2 、5 頁），足見被告於主動供出前，並
    無何等事實可認警方對本案已有確切根據而具合理可疑，其
    並自願接受裁判，合於自首之要件，因而減省司法資源，爰
    依刑法第62條前段減輕刑度。被告有上開刑之加重與減輕事
    由，依刑法第71條第1 項規定先加後減之。
四、爰審酌被告素行非佳，有上開臺灣高等法院被告全國前案紀
    錄表1 份可考，經觀察、勒戒後，仍不思悔改，徹底袪除施
    用毒品之惡習，竟又施用第一級毒品海洛因，益顯其無戒絕
    毒品之意且繼續沈淪毒海之中，意志力甚為薄弱，惟念及其
    施用毒品之犯行，在本質上乃屬戕害自己身心健康之行為，
    尚未害及他人，犯後坦承犯行並配合驗尿，態度尚佳暨其生
    活狀況、教育程度等一切情狀，量處如主文所示之刑。
據上論斷，應依刑事訴訟法第273 條之1 第1 項、第299 條第1
項前段，毒品危害防制條例第10條第1 項，刑法第11條前段、第
47條第1 項、第62條第1 項前段，判決如主文。
本案經檢察官簡志祥到庭執行職務。
中    華    民    國    98    年    7     月    31    日
                  刑事第二庭    法  官  劉怡孜
以上正本證明與原本無異。
如不服本判決應於收受判決後10日內向本院提出上訴書狀，並
應敘述具體理由；其未敘述上訴理由者，應於上訴期間屆滿後
20日內向本院補提理由書（均須按他造當事人之人數附繕本）
「切勿逕送上級法院」。
中    華    民    國    98    年    7     月    31    日
                                書記官  馮得弟
附錄本案論罪科刑法條全文
毒品危害防制條例第10條：
施用第一級毒品者，處 6 月以上 5 年以下有期徒刑。


司法院資訊處製作；財團法人民間司法改革基金會備份。
